【裁判字號】    92,易,1147
【裁判日期】    920919
【裁判案由】    毒品危害防制條例
【裁判全文】
臺灣桃園地方法院刑事判決                        九十二年度易字第一一四七號
    公  訴  人  臺灣桃園地方法院檢察署檢察官
    被      告  甲○○
右列被告因違反毒品危害防制條例案件，經檢察官聲請以簡易判決處刑 (九十一年度
毒偵字第三一○一號)，本院簡易庭認不宜以簡易判決處刑，本院改依通常程序審理
，判決如左：
    主  文
甲○○施用第二級毒品，處有期徒刑捌月。
扣案之第二級毒品安非他命壹包（淨重貳佰壹拾肆點貳公克），沒收銷燬之。
    事  實
一、甲○○曾因犯殺人未遂罪，經新竹地方法院檢察署以七十五年偵字第一三一二號
    起訴，於七十五年六月三十日，經新竹地方法院以七十五年訴字第二六四號，判
    處有期徒刑五年，褫奪公權三年，嗣經上訴，於七十五年十二月三日，經臺灣高
    等法院以七十五年上訴字第二九八一號，撤銷改判有期徒刑二年六月，再經上訴
    ，於七十六年五月六日，經最高法院以七十六年台上字第二五一七號，駁回上訴
    而告確定，嗣於七十七年四月二十二日，經臺灣高等法院以七十七年聲減字第二
    九五三號，減為一年三月，並於七十六年七月九日入監執行，指揮書執行完畢日
    期為七十七年十月八日。又因違反藥物藥商管理法案件，經臺北地方法院檢察署
    以七十九年偵字第六四二二號起訴，於七十九年七月三十一日，經臺北地方法院
    以七十九年訴字第一一四六號，判處有期徒刑一年二月，嗣於七十九年八月三十
    一日確定，並於八十年八月八日刑期起算，指揮書執行完畢日期為八十一年十月
    六日。又因施用第二級毒品，於八十九年一月三十一日，經本院以八十九年毒聲
    字第二八三號，裁定應送勒戒處所觀察勒戒，嗣因認有無繼續施用傾向，嗣於八
    十九年五月十一日，經本院以八十九年毒聲字第三三五六號，裁定令入戒治處所
    施以強制戒治，並於八十九年十一月二十八日，經本院以八十九年毒聲字第六九
    四０號，裁定停止戒治所餘戒治期間付保謢管束，末於九十年六月十一日，經臺
    灣桃園地方法院檢察署以九十年戒偵字第五三０號為不起訴處分。復因施用第一
    、二級毒品海洛因、安非他命案件，除先於九十一年十一月十三日送強制戒治外
    ，並由臺灣桃園地方法院檢察署署檢察官於九十一年十二月四日，以九十一年度
    毒偵緝字第四八一號提起公訴，嗣於九十二年二月二十七日，經本院以九十二年
    度訴字第一二五號判決應執行有期徒刑八月，並於同年四月二十四日確定。惟甲
    ○○猶不知警惕，復於九十一年十一月十一日上午，在桃園縣平鎮市○○街租屋
    處施用第二級毒品安非他命，為警於九十一年十一月十三日八時許，在桃園縣楊
    梅鎮○○路一五八巷查獲，並扣得第二級毒品安非他命二一四、二公克。
二、案經桃園縣政府警察局平鎮分局報請台灣桃園地方法院檢察署檢察官聲請以簡易
    判決處刑。
    理   由
一、右揭犯罪事實業經被告甲○○於警訊、偵查及本院審理時自白不諱,，被告於九
    十一年十一月十三日為警查獲時所採集之尿液經送驗結果係呈安非他命之陽性反
    應，有桃園縣衛生局不法藥物尿液檢定書各一紙附卷可稽，核與其自白相符，應
    堪採信。並有第二級毒品安非他命二一四、二公克、不起訴處分書、刑事判決及
    台灣高等法院被告全國前案紀錄表附卷可稽，被告犯行堪予認定。
二、按安非他命為毒品危害防制條例第二條第二項第二款所規範之第二級毒品，被告
    甲○○予以施用，核其所為係犯同條例第十條第二項之施用第二級毒品罪。其施
    用毒品前後持有毒品之低度行為，為施用之高度行為所吸收，不另論罪。又被告
    曾因施用第二級毒品，於八十九年一月三十一日，經本院以八十九年毒聲字第二
    八三號，裁定應送勒戒處所觀察勒戒，嗣因認有無繼續施用傾向，嗣於八十九年
    五月十一日，經本院以八十九年毒聲字第三三五六號，裁定令入戒治處所施以強
    制戒治，並於八十九年十一月二十八日，經本院以八十九年毒聲字第六九四０號
    ，裁定停止戒治所餘戒治期間付保謢管束，末於九十年六月十一日，經台灣桃園
    地方法院檢察署以九十年戒偵字第五三０號為不起訴處分，此有台灣高等法院被
    告全國前案紀錄表、台灣桃園地方法院檢察署前案資料查註記錄表及台灣桃園地
    方法院檢察署九十年六月十一日九十年戒偵字第五三０號不起訴處分書各乙件在
    卷可按。其復因本件施用第一、二級毒品犯行，於九十一年三月六日，經本院以
    九十一年毒聲字第五七０號，裁定令入戒治處所施以強制戒治一年。復因施用第
    一、二級毒品海洛因、安非他命案件，除先於九十一年十一月十三日送強制戒治
    外，並由臺灣桃園地方法院檢察署署檢察官於九十一年十二月四日，以九十一年
    度毒偵緝字第四八一號提起公訴，嗣於九十二年二月二十七日，經本院以九十二
    年度訴字第一二五號判決應執行有期徒刑八月，並於同年四月二十四日確定。有
    該刑事判決書附卷可稽。從而被告係前犯毒品案件因強制戒治期滿經不起訴處分
    確定後，於五年內再犯本件之情，已甚明確。爰審酌被告已有多次施用成癮性毒
    品之犯行，其業因施用第一級毒品，經停止戒治付保護管束期滿並由檢察官為不
    起訴處分後，猶再犯本件施用第二級毒品罪，有前開台灣高等法院被告全國前案
    紀錄表、台灣桃園地方法院檢察署前案資料查註記錄表各乙紙在卷可稽，戕害自
    身身心健康甚鉅，且其屢因施用毒品經查獲、觀察、勒戒及強制戒治後，仍未能
    悔過自新，意志力、自制力顯極薄弱，惟因尚未對社會造成重大危害，且犯罪後
    之態度尚稱良好等一切情狀，量處如主文所示之刑，以示懲儆。又被告雖以本件
    犯行係於本院九十二年度訴字第一二五號判決確定前所犯，應與該罪有裁判上一
    罪之連續關係，本件應諭知免訴云云，惟查本件行為時間與該案之犯罪時間（九
    十年十一月十二日）相差一年，有本院九十二年度訴字第一二五號判決可按，客
    觀上難認與前案有基於概括之犯意之情事，顯難認係連續犯，應係另行起意，是
    被告所辯有連續犯裁判上一罪關係云云，並不可採，附此說明。
三、扣案之第二級毒品安非他命二一四、二公克，應依毒品危害防制條例第十八條第
    一項前段宣告沒收銷燬之。
四、本件檢察官聲請以簡易判決處刑，惟經本院認有刑事訴訟法第四百五十一條之一
    第四項但書第三款之情形，爰改依通常程序審判，附此敘明
據上論斷，應依刑事訴訟法第四百五十二條、第二百九十九條第一項前段，毒品危害
防制條例第十條第二項、第十八條第一項前段，刑法第十一條前段，判決如主文。
本案經檢察官邱曉華到庭執行職務。
中      華      民      國      九十二      年    九     月    十九    日
                                臺灣桃園地方法院刑事第四庭
                                    法  官   沈 士 亮
右正本證明與原本無異。
如不服本判決，應於判決送達後十日內向本院提出上訴狀( 應附繕本 )，上訴於
臺灣高等法院。
                                    書記官   邱 志 堅
中      華      民      國      九十二      年    九     月    十九    日
附錄本案論罪科刑法條全文：
毒品危害防制條例第十條
施用第一級毒品者，處六月以上五年以下有期徒刑。
施用第二級毒品者，處三年以下有期徒刑。
毒品危害防制條例第十八條
查獲之毒品及專供製造或施用毒品之器具，不問屬於犯人與否，均沒收銷
燬之。但合於醫藥或研究之用者，得不予銷燬。
前項合於醫藥或研究用毒品或器具之管理辦法，由法務部會同行政院衛生
署定之。


司法院資訊處製作；財團法人民間司法改革基金會備份。
